Minutes et répertoires du notaire Jacques GILLET, janvier 1740 - décembre 1749 (étude XXXVIII)
Archives nationales
- Minutes de Jacques GILLET, janvier 1740 - décembre 1749; MC/ET/XXXVIII/310 - MC/ET/XXXVIII/377
  - Minutes. 1746, novembre - 1746, décembre, novembre 1746 - décembre 1746; MC/ET/XXXVIII/354
    - CHIBOUST (Claude Louis) Maître fondeur; Rue Guérin Boisseau § Vente d'une maison par .., 26 décembre 1746; MC/ET/XXXVIII/354
      acte de vente; Chiboust, Claude Louis
    - CHIBOUST (Claude Nicolas) Maître fondeur Rue Jean Robert § Vente d'une maison par .., 26 décembre 1746; MC/ET/XXXVIII/354
      acte de vente; Chiboust, Claude Nicolas
    - Menageot (Pierre Simon), maître menuisier, rue Saint-Martin § Renonciation déposée .., 26 décembre 1746; MC/ET/XXXVIII/354
      renonciation; Menageot, Pierre Simon
  - Minutes. 1747, janvier, janvier 1747; MC/ET/XXXVIII/355
    - Meunier (Jean-Baptiste), marchand orfèvre joaillier, rue des Gravilliers § Compte et obligation .., 9 janvier 1747; MC/ET/XXXVIII/355
      compte; obligation; Meunier, Jean Baptiste
    - DEFER (Jean Simon) maître fondeur § Procuration donnée à .., 13 janvier 1747; MC/ET/XXXVIII/355
      procuration; Defer, Jean Simon
    - GRANGERET (Charles) maître maçon; Rue Bailli § quittance et obligation .., 15 janvier 1747; MC/ET/XXXVIII/355
      obligation; quittance; Grangeret, Charles
    - LOYSON (Charles) marchand joaillier rue de faubourg Saint-Martin § Convention passée entre la veuve LOUSON et son fils, 16 janvier 1747; MC/ET/XXXVIII/355
      Loyson, Charles
    - Pinson (Jean-Baptiste), orfèvre, rue des Fontaines § Notoriété., 16 janvier 1747; MC/ET/XXXVIII/355
      notoriété; Pinson, Jean-Baptiste
    - DIOT (Toussaint Clement) marchand joaillier Rue Saint-Honoré § Mariage de la fille de .., 22 janvier 1747; MC/ET/XXXVIII/355
      contrat de mariage; Diot, Toussaint Clément
    - GOUJON (Jean Romain) Maître maçon; Rue Saintonge au Marais § Compte obligation et quittance .., 23 janvier 1747; MC/ET/XXXVIII/355
      obligation; quittance; Goujon, Jean Romain
  - Minutes. 1747, février, février 1747; MC/ET/XXXVIII/356
    - DUPUY (Pierre) Sculpteur de l'Académie de Saint-Luc Rue Saint Honoré § Mise en apprentissage chez .., 6 février 1717; MC/ET/XXXVIII/356
      contrat d'apprentissage; Dupuy, Pierre
    - Contrat de mise en apprentissage pour 5 ans, de Toussaint Morel, âgé de 15 ans, chez Jacques François Freville, sculpteur., 3 février 1747; MC/ET/XXXVIII/356
      contrat d'apprentissage; Freville, Jacques François; Morel, Toussaint; sculpteur
    - FREVILLE (Jacques François) Sculpteur de l'Académie de Saint-Luc faubourg Saint Denis § mise en apprentissage chez .., 3 février 1747; MC/ET/XXXVIII/356
    - Contrat de mise en apprentissage pour 5 ans, d'Antoine Sébastien Alavoine, chez Nicolas Heurtaut, sculpteur., 5 février 1747; MC/ET/XXXVIII/356
      contrat d'apprentissage; Alavoine, Antoine Sébastien; Heurtaut, Nicolas; sculpteur
    - Gabreau (Pierre), marchand orfèvre, rue Saint-Honoré § Mise en apprentissage par .., 5 février 1747; MC/ET/XXXVIII/356
      contrat d'apprentissage; Gabreau, Pierre
    - DOREUR (apprentissage) § mise en .. de LESAGE (Sebastien) âgé de 16 ans pour 5 ans chez ROYER (Jacques), 5 février 1747; MC/ET/XXXVIII/356
    - Contrat de mise en apprentissage pour 5 ans, de François Trouble, âgé de 14 ans, avec Pierre Dupuy, sculpteur., 6 février 1747; MC/ET/XXXVIII/356
      contrat d'apprentissage; Dupuy, Pierre; Trouble, François; sculpteur
    - VAST (Jean) Maître maçon Saint Denis § Mariage de la fille de .., 7 février 1747; MC/ET/XXXVIII/356
      contrat de mariage; Vast, Jean
    - Daviot (Jean), maître peintre, à Paris § Compte de tutelle .., 11 février 1747; MC/ET/XXXVIII/356
      compte de tutelle; Daviot, Jean
    - Delaclef (Charles), maître peintre, grande rue du Faubourg Saint-Martin § Mariage de fils de .., 12 février 1747; MC/ET/XXXVIII/356
      contrat de mariage; Delaclef, Charles
    - DOREUR (apprentissage de) § mise en .. de BOURET (François Pierre) âgé de 21 ans pour 5 ans chez BOUDIN (Louis), 15 février 1747; MC/ET/XXXVIII/356
    - MAÇONNERIE etc (... Devis et Marché) § Devis et Marché de maçonnerie etc .. de faire dans une maison sise a Paris rue Saint-Julien des Ministriers .., 15 février 1747; MC/ET/XXXVIII/356
      devis; marché
    - BONNEAU (Jean Baptiste) entrepreneur de bâtiments Rue Saint Martin § Devis des ouvrages de maçonnerie etc.. à faire dans une maison sise à Paris rue Saint-Julien des Menestriers., 15 février 1747; MC/ET/XXXVIII/356
      devis; Bonneau, Jean Baptiste
    - STULCHE (Pierre Julien), Peintre, de l'Académie de Saint-Luc Place de Grève § Mise en apprentissage chez .., 20 février 1747; MC/ET/XXXVIII/356
      contrat d'apprentissage; Stulche, Pierre Julien
    - Renonciation concernant Guillaume Bonneau, architecte, entrepreneur de bâtiments, rue Greneta., 22 février 1747; MC/ET/XXXVIII/356
      renonciation; Greneta (rue); Bonneau, Guillaume; architecte; chef d'entreprise
    - DROUILLÉ (Simon) Maître fondeur Paris § Inventaire après décès de la veuve de .., 25 février 1747; MC/ET/XXXVIII/356
      inventaire; Drouillé, Simon
    - GUENARD (Louis) Sculpteur de l'Académie de Saint-Luc Rue Saint-Antoine § mise en apprentissage chez .., 25 février 1747; MC/ET/XXXVIII/356
      contrat d'apprentissage; Guenard, Louis
    - Contrat de mise en apprentissage pour 5 ans, de Joseph Blin, âgé de 12 ans et demi chez Louis Guenard, sculpteur., 26 février 1747; MC/ET/XXXVIII/356
      contrat d'apprentissage; Blin, Joseph; Guenard, Louis; sculpteur
    - DOREUR-ARGENTEUR-CIZELEUR (apprentissage de) § mise en .. de FOREST (Léonard) âgé de 18 ans pour 5 ans chez DEFLANDRE (Nicolas), 26 février 1747; MC/ET/XXXVIII/356
      contrat d'apprentissage; Deflandre, Nicolas; Forest, Léonard; décorateur
    - HAUTELINT (Nicolas) maçon grde rue fg Saint Martin § Quittance et désistement de plainte .., 27 février 1747; MC/ET/XXXVIII/356
      quittance; Hautelint, Nicolas
    - HALLE (Pierre) Maître fondeur; Rue au Maire § Décharge., 28 février 1747; MC/ET/XXXVIII/356
      Halle, Pierre
  - Minutes. 1747, mars, mars 1747; MC/ET/XXXVIII/357
    - Mise en apprentissage chez Denis Liot, peintre de l'académie Saint-Luc, rue des Lavandiers., 7 mars 1747; MC/ET/XXXVIII/357
      contrat d'apprentissage; Lavandières (rue des); Liot, Denis; peintre
    - VATINELLE (Antoine) maître fondeur en terre et sable Rue au Maire § Inventaire après décès de .., 8 mars 1747; MC/ET/XXXVIII/357
      inventaire; Vatinelle, Antoine
    - Sauvage (Jean Louis), maître menuisier, rue Montmartre § Transport de bail .., 11 mars 1747; MC/ET/XXXVIII/357
      bail; Sauvage, Jean Louis
    - Fagnier (Louis Nicolas), marchand orfèvre, rue des Graviliers § Testament de .., 16 mars 1747; MC/ET/XXXVIII/357
      testament; Fagnier, Louis Nicolas
    - Société entre André Petit, propriétaire d'une loge dans le grand pré de la foire Saint-Laurent, entrepreneur de spectacles à la foire Saint-Laurent et des membres de la famille RESTIER, parmi lesquels: Louis Restier, danseur, voltigeur de cordes, rue Guérin-Boisseau, paroisse Saint-Nicolas-des-Champs, Jacques Restier, musicien de Monsieur, rue des Quatre-Vents, paroisse Saint-Sulpice, et Geneviève Restier, danseuse de cordes, femme de Pierre-Jean Ganne, comédien, pour trois ans., 18 mars 1747; MC/ET/XXXVIII/357
      acte de société; Guérin-Boisseau (rue); Quatre-Vents (rue des); Restier, Louis; Restier, Jacques; Restier, Geneviève; Ganne, Pierre-Jean; Petit, André; danseur; acteur
    - Société. Pierre-Jean GAUME, comédien, rue des Quatre-Vents., 18 mars 1747; MC/ET/XXXVIII/357
      Théâtre XVIIIe siècle (395 actes), par Valérie Brousselle, Guillaume Nahon, Xenia Pamfilova, v. 1960-2000 (fichier papier entièrement dématérialisé; voir contexte dans le Plan d’orientation général - Notaires de Paris, guides thématiques du Minutier).
      Date de création de la notice: 2003
      acte de société; Quatre-Vents (rue des); Gaume, Pierre Jean; acteur
    - Société entre André PETIT, propriétaire d'une loge dans le grand pré de la foire Saint-Laurent, Jacques RESTIER, musicien, Louis RESTIER, danseur-voltigeur, P.J. GAUNE, comédien, et Geneviève RESTIER, sa femme, danseuse de corde et comédienne, rue des Quatre-Vents, pour des spectacles pendant 3 ans., 18 mars 1747; MC/ET/XXXVIII/357
      acte de société; Quatre-Vents (rue des); Gaune (M.); Petit, André; Restier, Geneviève; Restier, Jacques; Restier, Louis; acteur; danseur; musicien
    - VATINELLE (Antoine) Maître fondeur en terre et sable Rue au Maire § Licitation .., 27 mai 1747; MC/ET/XXXVIII/357
  - Minutes. 1747, 1er avril - 1747, 14 mai, 1er avril 1747 - 14 mai 1747; MC/ET/XXXVIII/358
    - SENECHAL (Jean Baptiste) Maître fondeur Rue au Maire. § Mariage de .., 14 mai 1717; MC/ET/XXXVIII/358
      contrat de mariage; Senechal, Jean Baptiste
    - DOREUR-ARGENTEUR-CIZELEUR (apprentissage) § mise en .. de ROBIN (Jean) âgé de 15 ans chez DU BOIS (Jean Jacques), 3 avril 1747; MC/ET/XXXVIII/358
    - DOREUR (apprentissage de) § mise en .. de PERRAULT (Philippe) âgé de 14 ans, pour 5 ans chez RICARD (Michel, Hector), 4 avril 1747; MC/ET/XXXVIII/358
    - DEBARNOVILLE (Pierre de) Maître maçon entrepreneur de bâtiments Rue Basse § Inventaire après décès., 6 avril 1747; MC/ET/XXXVIII/358
      inventaire; Debarnoville, Pierre de
    - Meugin (Joseph), marchand orfèvre, à Ligny en Barrois § Procuration à .., 6 avril 1747; MC/ET/XXXVIII/358
      procuration; Meugin, Joseph
    - Vatinelle (Hugues Claude) maître fondeur rue du cimetière Saint Nicolas des Champs § Constitution, 10 avril 1747; MC/ET/XXXVIII/358
      constitution de rente; Vatinelle, Hugues Claude
    - doreurs, argenteurs, ciseleurs, damasquineurs et enjoliveurs sur tous métaux (communauté des) § transport de brevet par les jurés en charge de la .., 15 avril 1747; MC/ET/XXXVIII/358
    - GUICHON (Louis Gabriel) Maître sculpteur marbier Rue Meslé § Bail par .., 15 avril 1747; MC/ET/XXXVIII/358
      bail; Guichon, Louis Gabriel
    - SENÉ (Jacques Louis) Maître sculpteur Rue de Cléry § Mariage de -, 16 avril 1747; MC/ET/XXXVIII/358
      contrat de mariage; Sené, Jacques Louis
    - Sené (Jean), maître menuisier, rue de Cléry § Mariage du fils de .., 16 avril 1747; MC/ET/XXXVIII/358
      contrat de mariage; Sené, Jean
    - REFORT (Pierre) Maçon Rue Princesse § Inventaire après décès de .., 17 avril 1747; MC/ET/XXXVIII/358
      inventaire; Refort, Pierre
    - Riqueur (Louis Denis), maître menuisier, rue des Lavandières § Bail à .., 18 avril 1747; MC/ET/XXXVIII/358
      bail; Riqueur, Louis Denis
    - DESMELLIER (Jacques) Maître doreur Rue Philipeaux § Inventaire après décès de la mère de .. (figurent plusieurs nom de doreur et un évantailliste dans la liste des héritiers), 19 avril 1747; MC/ET/XXXVIII/358
      inventaire; Desmellier, Jacques
    - Contrat de mise en apprentissage pour 5 ans, de Léonard Delaunay, âgé de 14 ans, chez François Adam, sculpteur., 23 avril 1747; MC/ET/XXXVIII/358
      contrat d'apprentissage; Adam, François; Delaunay, Léonard; sculpteur
    - Adam (François) Sculpteur de l'académie de Saint Luc rue des fossés fg. Saint Victor § Apprentissage, 23 avril 1747; MC/ET/XXXVIII/358
      contrat d'apprentissage; Adam, François
    - Contrat de mise en apprentissage pour 6 ans, entre Louis Launay, gane-denier, et François Adam, sculpteur de l'académie Saint-Luc, au profit de Léonard Launay, âgé de 14 ans, fils de Louis, son maître lui payera par journée de travail: 4 sous pendant les deuxième, troisième et quatrième années et 10 sous pendant les cinquième et sixième années, logé, nourri, blanchi et entretenu par son père, sans deniers déboursés (approuvé par les gardes en charge, droits perçus)., 23 avril 1747; MC/ET/XXXVIII/358
      contrat d'apprentissage; Adam, François; Launay, Louis; Launay, Léonard; magasinier; sculpteur
    - COUROYE (Dominique) Maître potier d'étain Rue des Gravilliers § Certificat., 28 avril 1747; MC/ET/XXXVIII/358
      Couroye, Dominique
    - Trebuchet (François) graveur quai de l'Horloge § bail, 30 avril 1747; MC/ET/XXXVIII/358
      bail; Trebuchet, François
    - Mouy (Jean), menuisier en carrosses, rue Greneta § Alloué, 30 avril 1747; MC/ET/XXXVIII/358
      contrat de travail; Mouy, Jean
    - VATINELLE (Antoine) Maître fondeur Rue au Maire § Liquidation et partage .., 1er mai 1747; MC/ET/XXXVIII/358
      partage; Vatinelle, Antoine
    - BOUFLERS (Jacques) Maître menuisier Rue Geoffroy Lasnier § Consentement .., 4 mai 1747; MC/ET/XXXVIII/358
      Bouflers, Jacques
    - FIRENS (Pierre Etienne) maître Evantailliste Rue Saint-Martin § Obligation et délégation .., 7 mai 1747; MC/ET/XXXVIII/358
      obligation; Firens, Pierre Etienne
    - Michelarne (Jacques François), peintre de l'académie de Saint-Luc, quai Peletier § apprentissage, 7 mai 1747; MC/ET/XXXVIII/358
      contrat d'apprentissage; Michelarne, Jacques François
    - Buttey (Jean), peintre, place de Grève § Mise en apprentissage du fils de .., 7 mai 1747; MC/ET/XXXVIII/358
      contrat d'apprentissage; Buttey, Jean
    - Constitution concernant Jean Mansart de Jouy, l'aîné, architecte, rue Montmartre., 8 mai 1747; MC/ET/XXXVIII/358
      constitution de rente; Montmartre (rue); Mansart de Jouy, Jean Hardouin- (1705-1779); architecte
    - Desvergers (Guillaume), maître menuisier, grande rue Faubourg Saint-Martin § Inventaire après décès de .., 10 mai 1747; MC/ET/XXXVIII/358
      inventaire après décès; Desvergers, Guillaume
    - Contrat de mise en apprentissage pour 5 ans, de Michel Veillant, âgé de 12 ans, avec Jean Baptiste Buron, sculpteur., 14 mai 1747; MC/ET/XXXVIII/358
      contrat d'apprentissage; Buron, Jean-Baptiste; Veillant, Michel; sculpteur
    - BURON (Jean Baptiste) Sculpteur de l'Académie de S Luc. § Mise en apprentissage chez .., 14 mai 1747; MC/ET/XXXVIII/358
      contrat d'apprentissage; Buron, Jean Baptiste
  - Minutes. 1747, 15 mai - 1747, 30 juin, 15 mai 1747 - 30 juin 1747; MC/ET/XXXVIII/359
    - PERROT (Jean) Maître maçon Rue Jean Robert § Obligation .., 15 mai 1747; MC/ET/XXXVIII/359
      obligation; Perrot, Jean
    - Duval (Jean) maître évantailliste rue Frépillon § bail à .., 20 mai 1747; MC/ET/XXXVIII/359
      bail; Duval, Jean
    - BOUVET (Jean) Ebéniste; grde rue faubourg Saint-Antoine § Mariage de .., 22 mai 1747; MC/ET/XXXVIII/359
      contrat de mariage; Bouvet, Jean
    - Le Tellier (Guillaume) Sculpteur rue Frépillon § Mariage de la fille de .., 22 mai 1747; MC/ET/XXXVIII/359
      contrat de mariage; Le Tellier, Guillaume
    - CABOT (Nicolas Antoine) Horloger Rue Greneta § Sous bail .., 26 mai 1747; MC/ET/XXXVIII/359
    - Defer (Jean Simon) maître fondeur rue des Arcis § transport de droits., 27 mai 1747; MC/ET/XXXVIII/359
      transport de droits; Defer, Jean Simon
    - Liebault (Jean Bastien) maître tapissier rue du Cimetière Saint Nicolas des Champs § Notoriété aux dires de .., 27 mai 1747; MC/ET/XXXVIII/359
      Liebault, Jean Bastien
    - FASQUELLE (Louis) Maître graveur Paroisse Saint-Nicolas des Champs. § Notoriété., 27 mai 1747; MC/ET/XXXVIII/359
      Fasquelle, Louis
    - Désistement de plainte concernant Christophe Huet, peintre et professeur de l'académie Saint-Luc, rue Greneta., 29 mai 1747; MC/ET/XXXVIII/359
      renonciation; Greneta (rue); Huet, Christophe; peintre; enseignant
    - Berry (Pierre Barnabé) ciseleur pont au change § transport de rente, 30 mai 1747; MC/ET/XXXVIII/359
      transport de droits; Berry, Pierre Barnabé
    - DOREUR-ARGENTEUR-CIZELEUR (apprentissage) § mise en .. de VALOIS (Alexandre) âgé de 16 ans pour 6 ans chez VALOIS (Pierre), 2 juin 1747; MC/ET/XXXVIII/359
    - Constitution concernant Pierre François Beaumont, peintre sculpteur, Pont Notre-Dame., 3 juin 1747; MC/ET/XXXVIII/359
      constitution de rente; Notre-Dame (pont); Beaumont, Pierre François; peintre; sculpteur
    - MOREL (Gilles) Sculpteur grde rue faubourg Saint-Antoine § Procuration rapportée .., 3 juin 1747; MC/ET/XXXVIII/359
      procuration; Morel, Gilles
    - MARTIN (Jacques Charles) Rue Nesle Peintre Sculpteur § Constitution .., 3 juin 1747; MC/ET/XXXVIII/359
      constitution de rente; Martin, Jacques Charles
    - Contrat de mise en apprentissage pour 5 ans, de Pierre Louis Chaumont, âgé de 17 ans, chez Charles Lesconbart, sculpteur., 4 juin 1747; MC/ET/XXXVIII/359
      contrat d'apprentissage; Chaumont, Pierre Louis; Lesconbart, Charles; sculpteur
    - DOREUR ARGENTEUR (apprentissage) § mise en .. de DROVOT (Jean) âgé de 16 ans pour 5 ans chez LEBOEUF (Nicolas), 8 juin 1747; MC/ET/XXXVIII/359
    - CANONVILLE (Denis) Sculpteur de l'Académie de Saint-m/e/ Rue Poissonnière § mise en apprentissage du fils de .., 11 juin 1747; MC/ET/XXXVIII/359
      contrat d'apprentissage; Canonville, Denis
    - PEINTRE DOREUR sur BOIS (apprentissage de) § mise en .., de CANONVILLE (Charles), âgé de 14 ans pour 5 ans chez BULLOT (Nicolas), 11 juin 1747; MC/ET/XXXVIII/359
      Canonville, Charles; Bullot, Nicolas
    - PICHON (Claude) Maître fondeur Rue du Grand hurleurs § Déguerpissement .., 16 juin 1747; MC/ET/XXXVIII/359
      Pichon, Claude
    - Contrat de mise en apprentissage pour 5 ans, de Pierre François Morel, âgé de 13 ans, chez Claude Lorloger, sculpteur., 18 juin 1747; MC/ET/XXXVIII/359
      contrat d'apprentissage; Lorloger, Claude; Morel, Pierre François; sculpteur
    - Devis et marché des travaux de maçonnerie etc...pour faire plusieurs changements et de la construction de deux ailes sise rue de la Madeleine, pour Charles Du Feu, bourgeois de Paris., 19 juin 1747; MC/ET/XXXVIII/359
      devis; marché; Madeleine (rue de la); Du Feu, Charles
    - MAÇONNERIE, MENUISERIE et (Devis et Marché de) § .. pour tous les travaux devant être faits dans une maison sise rue de la Madeleine faubourg Saint-Honoré. Plan joint, 19 juin 1747; MC/ET/XXXVIII/359
    - Desmartz (Joseph Laurent), peintre de l'académie de Saint-Luc, rue Quincampoix § Apprentissage, 20 juin 1747; MC/ET/XXXVIII/359
      contrat d'apprentissage; Desmartz, Joseph Laurent
    - DESCHAMPS (Henry) maître Sculpteur marbrier Rue Poissonnière § Inventaire après décès de la femme de .., 21 juin 1747; MC/ET/XXXVIII/359
      inventaire; Deschamps, Henry
    - ANNEST (Jean Baptiste) Maître menuisier- Rue Neuve Saint-Denis § Mariage de la fille de .., 23 juin 1747; MC/ET/XXXVIII/359
      contrat de mariage; Annest, Jean Baptiste
    - ROUTIER (Claude Jean) Maître fondeur Quai pelletier § Mariage de beau-fils de .., 25 juin 1747; MC/ET/XXXVIII/359
      contrat de mariage; Routier, Claude Jean
    - ANTOINE (Jean Baptiste) Maître menuisier Rue des Fossés M. le Prince § Mariage du fils de .., 27 juin 1747; MC/ET/XXXVIII/359
      contrat de mariage; Antoine, Jean Baptiste
    - DESVERGER (Guillaume) Maître menuisier gde rue faubourg Saint-Martin § Procuration donnée par la veuve de .., 29 juin 1747; MC/ET/XXXVIII/359
      procuration; Desverger, Guillaume
    - MEUNIER (Jean Estienne) Maître potier d'étain Rue Montmartre § Consentement .., 29 juin 1747; MC/ET/XXXVIII/359
      Meunier, Jean Estienne
    - Contrat de mise en apprentissage pour 5 ans, de Jean Charles Triquet, âgé de 17 ans, avec Alexandre Daubo, sculpteur., 24 septembre 1747; MC/ET/XXXVIII/359
      contrat d'apprentissage; Daubo, Alexandre; Triquet, Jean Charles; sculpteur
    - Pinson (Jean-Baptiste), orfèvre, rue des Fontaines § Liquidation et partage .., 28 avril 1750; MC/ET/XXXVIII/359
      liquidation; partage; Pinson, Jean- Baptiste
  - Minutes. 1747, juillet - 1747, août, juillet 1747 - août 1747; MC/ET/XXXVIII/360
    - HASSON (Pierre) maçon Denil § obligation rapportée., 3 juillet 1747; MC/ET/XXXVIII/360
      obligation; Hasson, Pierre
    - DOREUR (apprentissage de) § mise en .. de LEMAIRE (Jean) âgé de 14 ans pour 5 ans chez Gérard (François) Fondeur, 4 juillet 1747; MC/ET/XXXVIII/360
    - DESCHAMPS (Henry) Maître Sculpteur marbrier Rue Poissonnière § Renonciation .., 7 juillet 1747; MC/ET/XXXVIII/360
      Deschamps, Henry
    - JOMARD (Pierre) Maître maçon Rue du Plâtre § Bail .., 9 juillet 1747; MC/ET/XXXVIII/360
      bail; Jomard, Pierre
    - Poirier (François), maître menuisier, rue de la Mortellerie § Sous bail .., 10 juillet 1747; MC/ET/XXXVIII/360
      bail; Poirier, François
    - BARNOVILLE (Pierre) Maître maçon Rue Basse Villeneuve § Bail .., 13 juillet 1747; MC/ET/XXXVIII/360
      bail; Barnoville, Pierre
    - DOREUR sur METAUX (apprentissage) § mise en .. de VERNEUIL (Jean-Baptiste) âgé de 13 ans pour 5 ans chez DUBOIS (Jean Baptiste), 16 juillet 1747; MC/ET/XXXVIII/360
    - FONDEUR (apprentissage de) § Mise en .. de BARBU (Bernard) âgé de 15 ans pour 4 ans chez DUCATEL (Charles) Fondeur., 16 juillet 1747; MC/ET/XXXVIII/360
    - JARDIN (Pierre Martin) Fondeur Rue de la Pelleterie § Transports de droits, 16 juillet 1747; MC/ET/XXXVIII/360
      transport de droits; Jardin, Pierre Martin
    - DUCATEL (François Charles) Fondeur Rue Greneton § Mise en apprentissage chez -, 16 juillet 1747; MC/ET/XXXVIII/360
      contrat d'apprentissage; Ducatel, François Charles
    - Contrat de mise en apprentissage pour 5 ans, de François-Cannelle Duru, âgé de 15 ans, chez François Guillaume Méquignon, sculpteur., 17 juillet 1747; MC/ET/XXXVIII/360
      contrat d'apprentissage; Duru, François Cannelle; Méquignon, François Guillaume; sculpteur
    - GISQUAY (Jean François) Maître sculpteur marbrier Rue de Bourbon § Consentement .., 17 juillet 1747; MC/ET/XXXVIII/360
      Gisquay, Jean François
    - GILLIER (Pierre) Maître menuisier Rue de Bonne Nouvelle § Alloué de la fille de .., 17 juillet 1747; MC/ET/XXXVIII/360
      Gillier, Pierre
    - EVANTAILLISTE (apprentissage d') § mise en .. de GILLIER (Marie-Marguerite) âgée de 12 ans pour 4 ans chez FONTAINE (Louis) évantailliste., 17 juillet 1747; MC/ET/XXXVIII/360
    - OLIVIER (François) Maître maçon Rue de la Croix § Notoriété, 19 juillet 1747; MC/ET/XXXVIII/360
      Olivier, François
    - Verry (Charles), maître menuisier, rue Quincampoix § Notoriété .., 19 juillet 1747; MC/ET/XXXVIII/360
      notoriété; Verry, Charles
    - Contrat de mise en apprentissage pour 5 ans, de François Dion, âgé de 13 ans, chez Jean Louis Bonnemain, sculpteur., 20 juillet 1747; MC/ET/XXXVIII/360
      contrat d'apprentissage; Bonnemain, Jean Louis; Dion, François; sculpteur
    - DION (François) menuisier Rue de Montreuil § Mise en apprentissage de .., 20 juillet 1747; MC/ET/XXXVIII/360
      contrat d'apprentissage; Dion, François
    - Contrat de mise en apprentissage pour 5 ans, de Balthazard Guérin, âgé de 16 ans, chez Louis Gabriel Guichon, sculpteur., 25 juillet 1747; MC/ET/XXXVIII/360
      contrat d'apprentissage; Guichon, Louis Gabriel; Guérin, Balthazar; sculpteur
    - Contrat de mise en apprentissage pour 5 ans, de Marin Balu, âgé de 12 ans, avec Charles Regnier, sculpteur., 1er août 1747; MC/ET/XXXVIII/360
      contrat d'apprentissage; Balu, Marin; Regnier, Charles; sculpteur
    - Sebilot (François), menuisier, rue Guérin Boisseau § Vente .., 6 août 1747; MC/ET/XXXVIII/360
      acte de vente; Sebilot, François
    - Contrat de mise en apprentissage pour 5 ans, de Jean Pierre Mullot, âgé de 13 ans, chez Joseph Vion, sculpteur., 16 août 1747; MC/ET/XXXVIII/360
      contrat d'apprentissage; Mullot, Jean Pierre; Vion, Joseph; sculpteur
    - MULLOT (Jean Pierre) Maître potier d'étain Rue du Bourg Labbé § Mise en apprentissage du fils de .., 16 août 1747; MC/ET/XXXVIII/360
      contrat d'apprentissage; Mullot, Jean Pierre
    - DOREUR (apprentissage de) § mise en .. de COMPAGNON (Nicolas François) âgé de 18 ans pour 5 ans chez JOUANNE (Jean) maître doreur, 20 août 1747; MC/ET/XXXVIII/360
    - LEFAUCHEUX (Etienne Philippe) Sculpteur faubourg Saint-Denis § Vente., 23 août 1747; MC/ET/XXXVIII/360
      acte de vente; Lefaucheux, Etienne Philippe